【裁判字號】    99,審訴緝,97
【裁判日期】    991216
【裁判案由】    毒品危害防制條例
【裁判全文】
臺灣高雄地方法院刑事判決            99年度審訴緝字第96號
公  訴  人  臺灣高雄地方法院檢察署檢察官
被      告  陳彥文
上列被告因違反毒品危害防制條例案件，經檢察官提起公訴（98
年度毒偵字第1652號、第3219號），本院合議庭裁定由受命法官
獨任行簡式審判程序，判決如下：
    主  文
陳彥文施用第一級毒品，處有期徒刑柒月。又施用第一級毒品，
累犯，處有期徒刑捌月，扣案之第一級毒品海洛因拾貳包（合計
淨重零點伍玖公克，含包裝袋拾貳只）均沒收銷燬之。應執行有
期徒刑壹年月，扣案之第一級毒品海洛因拾貳包（合計淨重零
點伍玖公克，含包裝袋拾貳只）均沒收銷燬之。
    事實及理由
一、犯罪事實：
    陳彥文前於民國94年間，因施用毒品案件，經本院以94年度
    毒聲字第1721號裁定送觀察、勒戒後，因認無繼續施用毒品
    之傾向，於95年6 月27日執行完畢釋放出所，並經臺灣高雄
    地方法院檢察署檢察官以95年度毒偵緝字第303 號、毒偵字
    第4180號為不起訴處分確定。又於97年間，因施用毒品案件
    （共2 件），分經本院以97年度訴字第739 號、97年度審簡
    字第6879號判處有期徒刑6 月、6 月確定，經接續執行，於
    98年3 月19日易科罰金執行完畢出監。詎猶不知悔改及戒除
    毒癮，基於施用第一級毒品海洛因之犯意，分別為下列行為
    ：
  (一)於98年2 月18日晚間9 時10分採集尿液時回溯96小時內，在
    高雄市鼓山區友人住處，以將海洛因摻入香菸點燃吸食之方
    式，施用第一級毒品海洛因1 次。嗣於98年2 月18日晚間6
    時30分許，在高雄市○○區○○路與自強路口，因毒品通緝
    案件為警查獲，經其同意採集其尿液送驗後，呈現嗎啡陽性
    反應，始查獲之。
  (二)於98年5 月14日上午6 時許，在其高雄市前鎮區住處，以將
    海洛因摻入香菸點燃吸食之方式，施用第一級毒品海洛因1
    次。嗣為警於98年5 月14日上午11時15分許，在高雄市鼓山
    區○○○路187 巷2 號屋內查獲，經警徵得其同意採集尿液
    送驗後，呈現可待因及嗎啡陽性反應，並扣得海洛因12包（
    合計淨重0.59公克），而查悉上情。
二、程序部分：
  (一)本件被告陳彥文所犯係死刑、無期徒刑、最輕本刑為3 年以
    上有期徒刑以外之罪，其於準備程序中就被訴事實為有罪之
    陳述，經法官告知簡式審判程序之旨，並聽取公訴人、被告
    之意見後，本院合議庭認為適宜而裁定由受命法官獨任進行
    簡式審判程序，先予敘明。
  (二)被告前經送觀察、勒戒執行完畢釋放後5 年內，已再犯施用
    毒品案件，經法院判刑確定，是被告於「初犯」經觀察、勒
    戒後，曾於5 年內再犯，經依法追訴處罰，本件施用毒品行
    為已屬3 犯以上，檢察官逕行起訴，即無不合。
三、證據名稱：
  (一)高雄市立凱旋醫院98年3 月2 日濫用藥物尿液檢驗報告、保
    安警察大隊刑案移送專責組偵辦毒品危害防制條例嫌疑人尿
    液採證代碼表各1 份。
  (二)高雄市立凱旋醫院98年6 月1 日濫用藥物尿液檢驗報告、高
    雄市政府警察局鼓山分局98年查獲毒品案件嫌疑人尿液代碼
    姓名對照登記表各1 份。
  (三)高雄市政府警察局鼓山分局扣押筆錄、扣押物品目錄表、扣
    案海洛因12包、法務部調查局98年7 月28日濫用藥物實驗室
    鑑定書。
  (四)被告之自白。
四、論罪：
    海洛因為毒品危害防制條例第2 條第2 項第1 款規定之第一
    級毒品，是核被告所為，係犯毒品危害防制條例第10條第1
    項施用第一級毒品罪。被告持有毒品後，進而施用，其持有
    之低度行為均應被施用之高度行為所吸收，不另論其持有第
    一級毒品罪。被告所犯上開2 罪，犯意各別，行為互殊，應
    予分論併罰。又被告有犯罪事實欄所載經判處有期徒刑並執
    行完畢之情形，此有臺灣高等法院被告前案紀錄表在卷可佐
    ，其於徒刑執行完畢後，5 年之內故意再犯本件犯罪事實(二)
    有期徒刑以上之罪，為累犯，應依法加重其刑。
五、科刑：
  (一)爰審酌施用毒品之行為不僅戕害自身身心健康，亦間接影響
    社會治安，被告前經觀察、勒戒後，仍未能戒斷毒癮，又因
    施用毒品而分別經本院以97年度訴字第739 號、97年度審簡
    字第6879號判刑確定，顯見其對毒品之依賴情形非輕，實應
    使被告暫與毒品之誘惑隔離，促其斷絕毒害，並考量被告犯
    後坦承犯行等一切情狀，分別量處如主文所示之刑，並定應
    執行刑，以資懲儆。
  (二)末按查獲之第一級毒品，不問屬於犯人與否，沒收銷燬之，
    毒品危害防制條例第18條第1 項前段定有明文規定，而扣案
    之白色粉末12包（合計淨重0.59公克，含包裝袋12只），確
    屬第一級毒品海洛因無訛，此有前開法務部調查局濫用藥物
    實驗室鑑定書在卷可稽，而裝盛該毒品之包裝袋12只，其中
    亦含有無法析離之第一級毒品海洛因，應依毒品危害防制條
    例第18條第1 項前段規定，與海洛因一併諭知沒收銷燬之；
    至鑑驗耗用之海洛因既已滅失，即無庸再予宣告沒收銷燬，
    附此敘明。其餘扣案物品，查無證據證明與本件被告施用毒
    品犯行有關，爰均不予宣告沒收，併予敘明。
據上論斷，應依刑事訴訟法第273 條之1 第1 項、第299 條第1
項前段、第310 條之2 、第454 條，毒品危害防制條例第10條第
1 項、第18條第1 項前段，刑法第11條、第47條第1 項、第51條
第5 款，判決如主文。
本案經檢察官李英霆到庭執行職務。
中    華    民    國    99    年    12    月    16    日
                  刑事第十庭    法  官  王靖茹
以上正本證明與原本無異。
如不服本判決應於收受判決後10日內向本院提出上訴書狀，並應
敘述具體理由。其未敘述上訴理由者，應於上訴期間屆滿後20日
內向本院補提理由書(均須按他造當事人之人數附繕本)「切勿逕
送上級法院」。
中    華    民    國    99    年    12    月    16    日
                                書記官  楊明月
附錄本案論罪科刑法條：
毒品危害防制條例第10條第1項
施用第一級毒品者，處6 月以上5 年以下有期徒刑。

司法院資訊處製作；財團法人民間司法改革基金會備份。
